【裁判字號】    95,交聲,586
【裁判日期】    950630
【裁判案由】    違反道路交通管理處罰條例聲明異議
【裁判全文】
臺灣臺北地方法院交通事件裁定         95年度交聲字第586號
原處分機關  臺北市交通事件裁決所
異  議  人  甲○○
即受處分人
上列異議人即受處分人因違反道路交通管理處罰條例案件，對於
臺北市交通事件裁決所民國95年6 月15日所為北市裁二字第22-A
X0000000號處分（原處分案號：臺北市政府警察局北市警交大字
第AX0000000號），聲明異議，本院裁定如下：
    主  文
異議駁回。
    理  由
一、按汽車停車時，禁止臨時停車處所不得停車，道路交通安全
    規則第112 條第1 項第1 款定有明文。又按汽車駕駛人在禁
    止臨時停車處所停車者，處新臺幣（下同）6 百元以上1 千
    2 百元以下罰鍰，道路交通管理處罰條例第56條第1 項第1
    款亦有明文。
二、本件異議人即受處分人甲○○於民國95年4 月9 日下午2 時
    56分許，將其駕駛車牌號碼AK-1113 號自用小客車，在臺北
    市○○街路88巷9 號劃有紅線之路邊停車，經臺北市政府警
    察局交通警察大隊警員依道路交通管理處罰條例第56條第1
    項第1 款規定，逕行拍照採證，掣發臺北市政府警察局北市
    警交大字第AX0000000 號舉發違反道路交通管理事件通知單
    逕行舉發，並通知受處分人，受處分人於95年5 月22日應到
    案日期前，向原舉發單位即臺北市政府警察局士林分局申訴
    ，經原舉發單位函覆認定該車確在劃有紅線路段違規停車，
    受處分人仍有不服，再向原處分機關提出陳述，經原處分機
    關函請舉發單位調查結果，仍認受處分違規情形明確，乃以
    受處分人違反前述道路交通管理處罰條例第56條第1 項第1
    款規定之行為，於95年6 月15日裁處受處分人罰鍰9 百元等
    情，有臺北市政府警察局舉發違反道路交通管理事件通知單
    、臺北市政府警察局士林分局書函、臺北市交通事件裁決所
    違反道路交通管理事件裁決書各1 份在卷可按。
三、本件受處分人之異議意旨略以：臺北市交通管制工程處並無
    法律依據可以繪製紅線，且經詢該處洪先生亦表示臺北市○
    ○街88巷9 號沒有設置紅線之必要，該設置顯不合理，爰請
    求現場會勘有無繪製紅線之必要，並撤銷該處紅線，撤銷本
    件罰單云云。
四、本院經查，受處分人既不否認有於上揭時、地，將所有之車
    牌號碼AK-1113 號自用小客車在臺北市○○街88巷9 號路邊
    劃有紅線路段停車等情，並有採證照片1 張附卷足佐，堪以
    認定為事實。受處分人雖以前詞置辯。惟查：
  (一)臺北市○○街88巷9 號路邊所繪之紅線，確係臺北市交通管
    制工程處所劃設無訛，此有臺北市交通管制工程處95年6 月
    5 日北市交工程字第09531539100 號函附卷可稽，顯非私人
    所劃。且按標誌、標線、號誌之設置、養護及號誌之運轉，
    由主管機關依其管轄辦理之，道路交通標誌標線號誌設置規
    則第4 條第1 項定有明文。則臺北市交通管制工程處依法管
    轄臺北市區道路標線之設置，於法並無不合。則受處分人稱
    ：該處紅線為私繪，臺北市交通管制工程處亦無權繪製云云
    ，委無可取。
  (二)至受處分人雖認該處紅線繪製不合理云云。惟按交通標線之
    劃設，本具有一般處分之性質，於該處分經主管機關依職權
    或申請撤銷前，對於一般人民而言，本具有存續力及拘束力
    。蓋道路交通標誌、標線、號誌之設置，係主管機關基於整
    體交通考量所為之縝密規劃，目的係為維護社會大眾使用道
    路之秩序，並以確保人車通行之安全，是屬行政機關之裁量
    範圍。從而，除有緊急避難之情狀外，自不得恣意藉詞標誌
    、標線、號誌設置不合理而不予遵循，否則交通秩序勢將無
    從維持，人車生命安全亦無以確保。況就本件紅線之設置而
    言，受處分人並未說明有何不當致其難以遵守而得以免責之
    事由，自難遽採。
五、綜上所述，受處分人確有在臺北市○○街88巷9 號劃有紅線
    之路邊停車之違規行為，而受處分人辯稱：紅線設置不合法
    、不合理云云，並無可取，是原處分機關依據道路交通管理
    處罰條例第56條第1 項第1 款之規定，裁處受處分人罰鍰
    900 元，核無違誤，受處分人之異議為無理由，應予駁回。
據上論斷，應依道路交通案件處理辦法第19條，裁定如主文。
中    華    民    國    95    年    6     月    30    日
                  交通法庭  法  官  林晏如
上正本證明與原本無異。
如不服本裁定，應於裁定送達後5日內向本院提出抗告狀。
                            書記官  沈芳君
中    華    民    國    95    年    7     月    3     日


司法院資訊處製作；財團法人民間司法改革基金會備份。
